最　高　行　政　法　院　裁　定　　　　　　　　　　九十三年度裁字第八五四號
　　上　訴　人　法商．路易威登馬爾悌耶公司
　　代　表　人　甲○○○○○　.
　　訴訟代理人　陳長文律師
　　　　　　　　陳群顯律師
　　被 上訴 人　經濟部智慧財產局
　　代　表　人　乙○○
右當事人間因新式樣專利申請事件，上訴人對於中華民國九十二年二月二十七日臺北
高等行政法院九十一年度訴字第三四二號判決，提起上訴，本院裁定如左：
　　主  文
上訴駁回。
上訴審訴訟費用由上訴人負擔。
　　理  由
一、按對於高等行政法院判決上訴，非以其違背法令為理由，不得為之，行政訴訟法
    第二百四十二條定有明文。是對於高等行政法院判決上訴，若未具體說明原判決
    違背何項法令、不適用或如何適用不當之具體情事，即非主張原判決違背法令以
    為上訴理由，其上訴不應准許。
二、上訴論旨除重述其在原審相同之主張外，另謂：原案之優先權基礎案（下稱DM/0
    44929 號申請案）既係上訴人於一九九八年八月二十一日依海牙公約中有關國際
    工業設計之規定向世界智慧財產權組織提出申請，並指定法國，則對上訴人而言
    ，DM/044929 號申請案的性質為何？可否做為上訴人向被上訴人提出原案申請時
    主張優先權之基礎案？自當依循海牙公約有關國際工業設計所規定之相關內容。
    此與我國是否為海牙公約之會員國，並無相涉。根據海牙公約有關國際工業設計
    規定第七條，海牙公約各會員國之國民就其工業設計向國際局（ International
    Bureau）合法提出之首次申請案，其效力「等同於」在各該會員國向各該國之專
    利專責機關首次提出之國內工業設計申請案。此項國際工業設計申請案之實務運
    作，可證諸世界智慧財產權組織之網頁中「依據海牙公約取得工業設計保護之利
    益」之相關資料，其上載明：「一旦工業設計的標的為一國際申請案，該申請案
    在各個會員國享有依據各該會員國的法律所普遍授予工業設計的保護；除非該會
    員國的專責機關在法定情況下拒絕授予此項保護。因此，一件『國際』工業設計
    申請案，就專利權保護的範圍及其實施而言，與『國內』工業設計申請案是相同
    的。」準此，法國既為海牙公約之會員國，上訴人向世界智慧財產權組織合法首
    次提出之DM/044929 號申請案在法國即應享有與向法國工業財產局合法首次提出
    之國內工業設計申請案相同之效力。上訴人已依專利法第二十四條及第二十五條
    、中法互惠協議及被上訴人八十五年八月十日（八五）台專（企）○九○一一字
    第一三○一四○號公告之規定，合法為原案提出優先權之主張。則依專利法第一
    百二十二條準用第三十二條第二項之規定，上訴人為本分割案提出申請時，自得
    主張優先權，並援用原案之優先權日（八十七年八月二十一日）等語。核其狀述
    內容無非重申其在原審之主張，並未具體表明原判決確有如何違背法令之情形，
    依首開說明，其上訴為不合法，應予駁回。
三、依行政訴訟法第二百四十九條第一項前段、第一百零四條、民事訴訟法第九十五
    條、第七十八條，裁定如主文。
中　　華　　民　　國　　九十三　　　年　　　七　　　　月　　　十五　　　日
                    最 高 行 政 法 院  第 三 庭
                                審 判 長 法  官　　　廖　政　雄
                                         法  官      林  茂  權
                                         法  官　　　林　清　祥
                                         法  官　　　鍾　耀　光
                                         法  官　　　姜　仁　脩
右  正  本  證  明  與  原  本  無  異
　　　　　　　　　　　　　　　　　　　　 法院書記官　張　雅　琴
中　　華　　民　　國　　九十三　　　年　　　七　　　　月　　　十五　　　日
